【裁判字號】    95,訴,227
【裁判日期】    950410
【裁判案由】    違反槍砲彈藥刀械管制條例
【裁判全文】
臺灣臺南地方法院刑事判決               95年度訴字第227號
公  訴  人  臺灣臺南地方法院檢察署檢察官
被      告  甲○○
                    （現另案於臺灣高雄第二監獄執行中）
指定辯護人  曾仁勇律師
被      告  乙○○
指定辯護人  蘇文奕律師
上列被告等因違反槍砲彈藥刀械管制條例案件，經檢察官提起公
訴（九十五年度偵字第一三六二號），本院判決如下：
    主  文
甲○○未經許可，寄藏制式轉輪手槍，處有期徒刑伍年捌月，併
科罰金新臺幣拾伍萬元，罰金如易服勞役，以新臺幣玖佰元即銀
元參佰元折算壹日。扣案制式轉輪手槍壹枝（槍枝管制編號00
00000000號）沒收之。
乙○○未經許可，持有制式轉輪手槍，處有期徒刑伍年貳月，併
科罰金新臺幣拾萬元，罰金如易服勞役，以新臺幣玖佰元即銀元
參佰元折算壹日。扣案制式轉輪手槍壹枝（槍枝管制編號000
0000000號）沒收之。
    事  實
一、甲○○於民國八十八、八十九年間，由綽號「元三」之不詳
    姓名之成年男子寄放內有巴西製口徑零點三八吋具殺傷力之
    制式轉輪手槍一枝及子彈五顆（其中三顆具殺傷力，其中二
    顆不具殺傷力）之盒子，而於九十四年年底某日搬家時，發
    現該盒子之內容物係上開手槍及子彈，竟於該時起明知上開
    制式手槍及具殺傷力之子彈等物，非經中央主管機關許可不
    得為人寄藏，而仍為綽號「元三」之男子寄藏而保管之。嗣
    於九十五年一月四日凌晨零時十五分許，甲○○駕駛車號七
    六七五－ＬＵ號自小客車，為防賭場之人追討賭債，而持上
    開制式轉輪手槍及子彈防身，並將該槍及子彈交與知情而坐
    於前座之友人乙○○，乙○○將該槍插於左側腰際，於行經
    臺南市○○路○段三五二巷一一一弄五十六號前，為警見其
    行跡可疑攔檢盤查，發現乙○○將槍插於左側腰際而當場查
    獲，並扣得上開制式轉輪手槍一枝、具殺傷力之子彈三顆及
    不具殺傷力之子彈五顆。
二、案經臺南市警察局第六分局報告臺灣臺南地方法院檢察署檢
    察官偵查起訴。
    理  由
一、上揭犯罪事實，迭據被告乙○○、甲○○於警詢時、偵查中
    及本院審理時坦承不諱，並有臺南市警察局第六分局搜索、
    扣押筆錄、臺南市警察局第六分局扣押物品目錄表各一份（
    見臺南市警察局南市警六刑字第○九五○○○○○二一號刑
    案偵查卷宗第十二頁至第十四頁、第十六頁）等在卷可稽。
    復查，警方於被告乙○○左側腰際所查扣之制式轉輪手槍一
    枝（槍枝管制編號0000000000號），經送內政部
    警政署刑事警察局以性能檢驗法及制式子彈試射法鑑定結果
    ，送鑑制式轉輪手槍一枝（槍枝管制編號00000000
    00），認係巴西ＴＡＵＲＵＳ廠口徑零點三八吋之制式輪
    轉手槍，槍號為「ＱＪ三四七三四」，槍管內具五條右旋來
    復線，機械性能良好，認具殺傷力；送鑑子彈五顆，認均係
    由口徑零點三八吋制式子彈，經實際試射，其中三顆，均可
    擊發，認均具殺傷力；另外二顆，均無法擊發，認均係不發
    彈等情，有內政部警政署刑事警察局九十五年一月二十七日
    刑鑑字第○九五○○一○八一八號槍彈鑑定書在卷可稽（見
    臺灣臺南地方法院檢察署九十五年度偵字第一三六二號偵查
    卷第四一頁），足徵扣案之由綽號「元三」之不詳姓名男子
    寄藏予被告甲○○，再由甲○○交付被告乙○○所持有之制
    式輪轉手槍一枝、子彈三顆均具有殺傷力，應屬槍砲彈藥刀
    械管制條例第四條第一項第一款、第二款所管制之物品無訛
    。綜上開所查事證，足認被告二人自白核與事實相符，本件
    事證明確，被告二人犯行洵堪認定。
二、寄藏與持有，均係將物置於自己實力支配之下，僅寄藏必先
    有他人之持有行為，而後始為之受寄代藏而已，故寄藏之受
    人委託代為保管，其保管之本身，亦屬持有，不過，此之持
    有係受寄之當然結果。最高法院七十四年度臺上字第三四○
    ○號判例可資參照。核被告甲○○所為，係犯槍砲彈藥刀械
    管制條例第七條第四項未經許可寄藏手槍罪、同條例第十二
    條第四項未經許可寄藏子彈罪（起訴書犯罪事實雖認告甲○
    ○係犯槍砲彈藥刀械管制條例第七條第四項未經許可持有手
    槍罪及同條例第十二條第四項未經許可持有子彈罪，惟業經
    蒞庭公訴人於論告時當庭論以被告甲○○所犯之犯罪事實為
    未經許可寄藏手槍及子彈罪，因上開蒞庭檢察官所變更之事
    實為與起訴書之事實為相同條項之論罪法條，故本院自無庸
    變更起訴法條，在此敘明。）；核被告乙○○所為，係犯槍
    砲彈藥刀械管制條例第七條第四項未經許可持有手槍罪、同
    法第十二條第四項未經許可持有子彈罪。被告甲○○同時寄
    藏、被告乙○○同時持有手槍及子彈之行為，屬一行為觸犯
    數罪名之想像競合犯，分別應依刑法第五十五條前段規定，
    從重依槍砲彈藥刀械管制條例第七條第四項未經許可持有制
    式手槍罪處斷、未經許可寄藏制式手槍罪處斷。爰審酌被告
    甲○○曾因違反槍砲彈藥刀械管制條例等罪，經本院以九十
    三年度訴字第七三一號判決判處有期徒刑二年十月，併科罰
    金新臺幣（下同）十一萬元，目前在執行中，其雖未構成累
    犯，然仍再犯本件違反槍砲彈藥刀械管制條例案件，顯見法
    紀觀念淡薄，惟犯後坦承犯行，態度尚佳；被告乙○○持有
    扣案槍、彈之期間非長，且於持有之期間並未持槍犯他案並
    造成他人傷亡，及其犯後於警詢、偵查中及本院審理時亦均
    坦承犯行等一切情狀，分別量處如主文所示之刑，並就其等
    罰金部分，均諭知易服勞役之折算標準，以示懲儆。
三、末查，扣案之制式轉輪手槍一枝（槍枝管制編號00000
    00000），係違禁物，應依刑法第三十八條第一項第一
    款之規定宣告沒收。至扣案之口徑零點三八吋制式子彈五顆
    ，其中三顆子彈經送鑑定採樣試射完畢，已因擊發滅失而不
    存在；另二顆子彈均無法擊發，認均係不發彈等情，有前開
    內政部警政署刑事警察局槍彈鑑定書可稽上開之子彈或已擊
    發滅失而不存在，或經鑑定認不具殺傷力而非違禁物，爰均
    不諭知沒收。
據上論斷，應依刑事訴訟法第二百九十九條第一項前段，槍砲彈
藥刀械管制條例第七條第四項、第十二條第四項，刑法第十一條
前段、第五十五條、第四十二條第一項、第三十八條第一項第一
款，罰金罰鍰提高標準條例第二條，現行法規所定貨幣單位折算
新臺幣條例第二條，判決如主文。
中    華    民    國    95    年    4     月    10    日
                刑事第九庭  審判長法官  蔡  奇  秀
                                  法官  黃  欣  怡
                                  法官  楊  佳  祥
以上正本證明與原本無異。
如不服本判決，應於收受送達後10日內向本院提出上訴書狀（應
附繕本）。
                                書記官  顏  惠  華
中    華    民    國    95    年    4     月    10    日
附錄論罪法條：
槍砲彈藥刀械管制條例第七條第四項
未經許可，持有、寄藏或意圖販賣而陳列第1項所列槍砲、彈藥
者，處五年以上有期徒刑，併科新台幣一千萬元以下罰金。
槍砲彈藥刀械管制條例第十二條第四項
未經許可，持有、寄藏或意圖販賣而陳列子彈者，處五年以下有
槍砲彈藥刀械管制條例第十二條第四項
未經許可，持有、寄藏或意圖販賣而陳列子彈者，處五年以下有
期徒刑，併科新臺幣三百萬元以下罰金。


司法院資訊處製作；財團法人民間司法改革基金會備份。
